【裁判字號】    90,易,562
【裁判日期】    900822
【裁判案由】    竊盜
【裁判全文】
臺灣彰化地方法院刑事判決                            九十年度易字第五六二號
    公  訴  人  臺灣彰化地方法院檢察署檢察官
    被      告  乙○○
右列被告因竊盜案件，經檢察官提起公訴（八十九年度偵緝字第二三三號、第二三四
號），本院判決如左：
    主  文
乙○○連續竊盜，處有期徒刑肆月，如易科罰金，以參佰元折算壹日。
    事  實
一、乙○○基於意圖為自己不法所有之概括犯意，先於民國八十九年三月一日七時許
    ，在彰化縣鹿港鎮頂番里人和巷六九號前，竊取被害人吳秀珍所有之車號ＴＺＺ
    －３５５號輕機車，得手後留供己用。嗣於同年三月三日七時三十分許，在彰化
    縣鹿港鎮○○里○○路○段二四五號，竊取甲○○所有之神乎奇機傳送機乙台（
    內含行動電話乙支、匯通銀行信用卡二張、華南銀行金融卡乙張）。嗣於翌日方
    由甲○○之弟林旼閬陪同將上開神乎奇機傳送機等物品返還。乙○○另將上開竊
    取之ＴＺＺ－７５５號輕機車借予丙○○（丙○○涉嫌贓物部分，另經臺灣彰化
    地方法院檢察署檢察官起訴），為警於八十九年三月九日二十二時二十分許，在
    彰化縣鹿港鎮○○里○○路○段五二０號旁查獲，因而查悉上情。
二、案經被害人甲○○訴由彰化縣警察局鹿港分局報告臺灣彰化地方法院檢察署檢察
    官偵查起訴。
    理  由
一、訊據被告乙○○矢口否認上揭竊盜犯行，辯稱上開輕機車係由鄭益銘所竊取，甲○○之神乎奇機係向甲○○之弟林旼閬所借云云。惟查：鄭益銘堅詞否認竊取上
    開機車，一再供稱上開機車係向乙○○所借取等語（見八十九年偵緝字第二三三
    號卷第三十二頁背面、第三十六頁背面），且乙○○於偵查中先辯稱係丙○○以
    伊姐姐之鑰匙竊取，後又辯稱係丙○○以自己之鑰匙所竊取，復於本院審理中辯
    稱伊未在場看見丙○○竊車，是丙○○之朋友告訴伊的各云云，所辯先後不一，
    應無足採；另證人林旼閬亦證稱並未借甲○○之神乎奇機予乙○○等語（同上卷
    第十五頁背面），是被告所辯應屬卸責之詞，不足採取。此外，復有贓物認領保
    管收據乙紙、照片原本乙幀、影本四幀附卷可稽，事證明確，被告竊盜犯行堪以
    認定。
二、核被告所為，係犯刑法第三百二十條第一項竊盜罪，其先後二次犯行，時間緊接
    ，所犯係基本構成要件相同之罪，顯係出於概括犯意為之，應依刑法第五十六條
    連續犯之規定論以一罪，並加重其刑。爰酌被告犯罪之動機、目的、手段、所生
    之危害及犯罪後之態度等一切情狀，量處如主文所示之刑，並諭知易科罰金之折
    算標準。
據上論斷，應依刑事訴訟法第二百九十九條第一項前段，刑法第三百二十條第一項、
第五十六條、第四十一條第一項，罰金罰鍰提高標準條例第一條前段、第二條，判決
如主文。
中      華      民      國    九十      年      八      月    二十二    日
                                  臺灣彰化地方法院刑事第一庭
                                      法      官  吳  俊  螢
右正本證明與原本無異。
如不服本判決，應於判決送達後十日內向本院提出上訴狀( 須附繕本 )。
告訴人或被害人對於判決如有不服具備理由請求檢察官上訴者，其上訴期間之計算係
以檢察官收受判決正本之日期為準。
                                      法院書記官  莊  素  美
中      華      民      國    九十      年      八      月    二十四    日
刑法第三百二十條
意圖為自己或第三人不法之所有，而竊取他人之動產者，為竊盜罪，處五年以下有期
徒刑、拘役或五百元以下罰金。
意圖為自己或第三人不法利益，而竊佔他人之不動產者，依前項之規定處斷。
前二項之未遂犯罰之。


司法院資訊處製作；財團法人民間司法改革基金會備份。
